臺灣高等法院刑事判決
110年度上訴字第3122號
上  訴  人  臺灣新北地方檢察署檢察官
被      告  林家典


上列上訴人因被告妨害公務等案件，不服臺灣新北地方法院110
年度審訴字第686號，中華民國110年8月23日第一審判決（起訴
案號：臺灣新北地方檢察署110年度調偵字第1070號），提起上
訴，本院判決如下：
    主  文
上訴駁回。
    事  實
一、林家典於民國109年5月20日搭乘邵琮傑（涉犯妨害公務部分
    ，業經臺灣新北地方檢察署檢察官為不起訴處分）駕駛之車
    牌號碼0000-00號自用小客貨車，於同日17時15分許，行經
    新北市○○區○○路與○○路口時，邵琮傑因故併排臨停，適新北
    市政府警察局海山分局新海派出所警員許○琪執行巡邏勤務
    至上址，遂上前開立舉發違反道路交通管理通知單。林家典
    明知許○琪係依法執行職務之公務員，竟基於妨害公務、損
    壞公務員職務上掌管之物品及損壞他人之物等犯意，持燃燒
    中之香菸，靠近許○琪之頭髮及其執行公務所穿戴之警用連
    帽外套後方帽子（下稱本案帽子），將燃燒中之香菸2支接
    續丟入本案帽子內，以此強暴方式妨害許○琪執行公務，致
    許○琪之髮尾燒灼，足以生損害於許○琪，且本案帽子布料熔
    毀而不堪使用。嗣經警扣得煙蒂2支而查知上情。
二、案經許○琪訴由新北市政府警察局海山分局報告臺灣新北地
    方檢察署檢察官偵查起訴。
    理  由
一、證據能力
    按被告以外之人於審判外之陳述，雖不符刑事訴訟法第159
    條之1至第159條之4之規定，而經當事人於審判程序同意作
    為證據，法院審酌該言詞陳述或書面陳述作成時之情況，認
    為適當者，亦得為證據。當事人、代理人或辯護人於法院調
    查證據時，知有第159條第1項不得為證據之情形，而未於言
    詞辯論終結前聲明異議者，視為有前項之同意，同法第159
    條之5第1項、第2項有明文規定。本判決下列所引用被告以
    外之人於審判外之供述證據，上訴人即檢察官、被告林家典
    於本院均未爭執其證據能力（見本院卷第70至71頁、第311
    頁），迄本案辯論終結前亦未聲明異議，審酌上開供述證據
    資料製作時之情況，尚無違法不當及證明力明顯過低之瑕疵
    之情形，爰依前開規定，認均具有證據能力。又下列所引用
    之非供述證據，核均無證據證明係公務員違背法定程序所取
    得，或有其他不得作為證據之情形，審酌前揭非供述證據並
    無信用性過低之疑慮，且與本案事實之認定具關聯性，依刑
    事訴訟法第158條之4規定反面解釋，應認均有證據能力，而
    得採為判決之基礎。
二、認定事實所憑之證據及理由
    上開事實，業據被告於原審及本院準備程序、審理時坦承不
    諱（見原審卷第33、55、90、126頁、本院卷第69、315頁）
    ，並經證人即告訴人許○琪於偵查（見109年度偵字第26958
    號【下稱偵卷】第79至81頁）、證人即同案被告邵琮傑於警
    詢及偵查中（見偵卷第13至16、91至93、115至117頁）分別
    證述當日經過在卷，且有新北市政府警察局海山分局扣押筆
    錄及扣押物品目錄表（見偵卷第17至21頁）、扣案菸蒂照片
    （見偵卷第69頁）、警員109年5月19日職務報告（見偵卷第
    25頁）、警員密錄器畫面光碟、現場監視器畫面光碟、臺灣
    新北地方檢察署110年1月27日檢察官勘驗現場監視器畫面筆
    錄（見偵卷115 至116頁）、 本院111年4月13日勘驗密錄器
    及現場監視器畫面筆錄及截圖（見本院卷第127至142、145
    至275頁）、監視器畫面翻拍照片、警員頭髮、外套及其內
    煙蒂照片（見偵卷第39至42、45至46頁）附卷可稽，復有菸
    蒂2支扣案可資佐證，被告之任意性自白有上開證據予以補
    強，核與事實相符，堪採為認定事實之依據。本案事證明確
    ，被告上開犯行堪以認定，應依法論科。
三、法律適用
㈠新舊法比較
　按行為後法律有變更者，適用行為時之法律。但行為後之法律
  有利於行為人者，適用最有利於行為人之法律，刑法第2條第1
   項定有明文。經查，被告為本件犯行後，刑法第135條第1項
  之規定於110年1月20日修正公布，並自同年月22日生效施行。
  修正前刑法第135條第1項規定：「對於公務員依法執行職務時
  ，施強暴脅迫者，處3年以下有期徒刑、拘役或9千元以下罰金
  。」；修正後刑法第135條第1項則規定：「對於公務員依法執
  行職務時，施強暴脅迫者，處3年以下有期徒刑、拘役或30萬
  元以下罰金。」，另增訂第3項規定：「犯前二項之罪而有下
  列情形之一者，處6月以上5年以下有期徒刑：一、以駕駛動力
  交通工具犯之。二、意圖供行使之用而攜帶兇器或其他危險物
  品犯之。」，是經比較新舊法之結果，修正後罰金刑已較修正
  前提高，又另增訂加重處罰之情形，並無較有利於被告之情形
  ，依刑法第2條第1項前段之規定，適用行為時即110年1月20日
  修正前刑法第135條第1項之規定。
㈡核被告所為，係犯刑法第138條之損壞公務員職務上掌管之物品
  罪、同法第354條之損壞他人物品罪及修正前刑法第135條第1
  項之妨害公務執行罪。
㈢又被告於上揭時、地，先後以持燃燒中之香菸2支，靠近告訴人
  之頭髮及本案帽子，復分別將上開燃燒中之香菸2支丟入本案
  帽子內，係於密切接近之時間實施犯罪，各行為之獨立性極為
  薄弱，依一般社會健全觀念，在時間差距上難以強行分開，應
  視為數個舉動之接續施行，合為包括之一行為予以評價，論以
  接續犯之一罪。
㈣再被告以一丟擲燃燒香菸行為，同時損壞公務員職務上掌管之
  物品、損壞他人物品及妨害公務執行，係以一行為觸犯數罪名
  ，為想像競合犯，應依刑法第55條規定，從一重之損壞公務員
  職務上掌管之物品罪處斷。
㈤被告前因公共危險案件，經臺灣士林地方法院以104年度士交簡
  字第1402號判決判處有期徒刑3月確定，於105年2月26日易科
  罰金執行完畢，此有本院被告前案紀錄表在卷可佐（見本院卷
  第51頁），是其於5年內故意再犯本件有期徒刑以上之罪，符
  合刑法第47條第1項累犯之規定；然參酌司法院大法官釋字第7
  75號解釋意旨，法院就符合累犯要件之被告，仍應以其是否有
  其特別惡性或對刑罰反應力薄弱等事由，妥適審酌被告所犯前
  後數罪間，關於前案之性質、前案徒刑之執行完畢情形、再犯
  之原因、兩罪間之差異、主觀犯意所顯現之惡性及其反社會性
  等情，綜合判斷各別被告有無因加重本刑致生所受刑罰超過其
  所應負擔罪責之情形，裁量是否加重最低本刑。本院參酌上開
  解釋意旨，審酌被告構成累犯之前案係公共危險案件，與本案
  之罪名、罪質類型均不同，犯罪手段、動機顯屬有別，尚難據
  此推認被告有特別惡性或有何累犯立法意旨之刑罰感應力較薄
  弱，而有加重其最低本刑之必要，且檢察官就被告累犯加重其
  刑之事項，並未具體指明證明方法，以供法院綜合判斷，檢察
  官主張被告為累犯並應加重其刑（見本院卷第318頁），難認
  有據，爰不依刑法第47條第1項規定，加重其刑。　　　
四、駁回上訴之理由　　
㈠原審審理後，認被告犯行事證明確，適用修正前刑法第135條第
  1項之妨害公務執行罪、刑法第138條、第354條、第55條、第4
  1條第1項前段，刑法施行法第1條之1第1項、第2項前段等規定
  ，以行為人之責任為基礎，審酌被告遇事不思理性處理，竟對
  到場執勤員警施強暴而妨害公務執行，無視國家法治，影響國
  家公權力正當行使，並造成公務員職務上掌管之物品及告訴人
  之物損壞，所為應予非難，惟念被告嗣已坦承犯行，態度尚可
  ，雖表達賠償意願，然與告訴人就賠償方式未能達成共識，雖
  找議員向告訴人表達和解亦未果，兼衡其個人戶籍資料查詢結
  果註記高職肄業之教育程度、生活狀況、素行、犯罪動機、目
  的、手段等一切情狀，量處有期徒刑4月，如易科罰金以新臺
  幣1千元折算1日。並說明：扣案之菸蒂2支，為被告所有供其
  犯本案犯行所用之物，業據被告供承明確，爰依刑法第38條第
  2項之規定沒收。經核原審認事用法並無違誤，量刑亦無不當
  ，原判決應予維持。
㈡檢察官依循告訴人請求提起上訴，上訴意旨略以：
⒈被告利用動力交通工具作為強暴手段，妨害告訴人執行公務部分：於告訴人對被告及同行之邵琮傑駕駛之車輛開出違規罰單後，告訴人繼續往前執行公務時，邵琮傑將車輛急速駛至告訴人身旁並急停，讓被告故意推開副駕駛座車門，事出突然，令人驚恐，告訴人不得不讓開，被告以動力交通工具作為強暴手段，逼使告訴人退讓，妨害告訴人執行公務。
⒉「妳不要這樣，妳是公務員人員，妳不要這樣耍流氓」等語事
  實部分：被告故意推開副駕駛座車門，逼退告訴人，被告下  
  車後，以反諷語法，即以「妳不要這樣，妳是公務員人員，妳
  不要這樣耍流氓」等語，於告訴人依法執行職務時，當場侮辱
  身為公務員之告訴人，亦公然侮辱告訴人之執行公務，係「耍
  流氓」等情，業經告訴人於109年11月17日經臺灣新北地方檢
  察署收文，已就刑法第140條第1項之侮辱公務員罪嫌、刑法第
  309條之公然侮辱罪嫌，均追加告訴在案（偵卷第99、109頁）
  ；況「流氓」一語，有輕蔑、侮辱之負面意思，使聽聞者感受
  到難堪、不悅，足使受謾罵者感到窘迫、不悅，造成人格評價
  、名譽貶損，認屬侮辱性言詞無訛（臺灣高等法院107年上易
  字第2390號判決要旨足資參照）。雖起訴書以上開話語， 係
  被告在質疑員警執法之公平性及面對民眾申訴時之處理態度表
  達不滿，並無上開罪嫌之犯意，認犯罪嫌疑未足，但因與起訴
  事實間具局部同一行為之想像競合關係，而不另為不起訴處分
  ；但「流氓」確屬侮辱之詞無疑，且告訴人執法當時，難認有
  何不當之處，被告為解免罰單之處罰，竟將國家公務之執行，
  比稱為「耍流氓」。上開侮辱公務員、公然侮辱等罪，係被告
  一行為犯2罪名，為想像競合犯，請從重罪之侮辱公務員罪嫌
  處斷。以上⒈⒉所述之被告上開犯行，雖未經起訴，惟與 起訴
  事實間，具有裁判上一罪之關係，應為起訴效力所及，惟原審
  未為審究。故原審不無「已受請求之事項未予判決」之違誤。
⒊被告第2次丟燃燒之煙蒂入告訴人本案帽子內之部分：被告將燃
  燒之煙蒂，第2次丟入告訴人之本案帽子內，固已為原審所審
  究，惟原審認係接續犯。但就事實發生之過程而言，被告第1
  次丟擲煙蒂入告訴人之本案帽子內後，告訴人已開單並離開原
  地，往前執行公務，被告因遭開單，仍心有不甘，才由邵琮傑
  急駛至告訴人身旁停車，被告開車門逼退告訴人並下車後，才
  為第2次之丟擲煙蒂行為，故被告之第2次丟擲行為，應屬「臨
  時起意」所為；難謂為接續犯，而係數罪併罰之犯行，此部分
  認事用法，尚有未洽。
⒋被告於身為員警依法執行公務時，以足以貶抑人格之「耍流氓
  」話語辱罵告訴人，自屬對依法執行職務之公務員，當場侮辱
  。被告無視國家公權力之存在，於員警依法執行公務之際，口
  出惡言侮辱，對於國家法秩序之規範，公務員依法執行職務之
  威信、尊嚴，造成相當程度之負面影響，所為非是。且被告除
  口出惡言侮辱外，尚以動力交通工具之急駛、急停、急開車門
  方式，逼退告訴人，告訴人遭被告同行友人所駕駛之動力交通
  工具以逼車之方式攻擊，事出突然，令人防不勝防，亦令人心
  生恐懼。被告更以燃燒中之煙蒂燒灼告訴人之本案帽子及頭髮
  。被告不法在先，卻不怪自己，只怪別人，不知檢點，甚而憤
  懟對其開單之員警，以上開種種方式，藐輕、侮辱依法執行公
  務之公務員，事後再找民意代表向告訴人表示和解之意，在告
  訴人看來，無異是找民意代表來施壓，令告訴人更感挫折與沮
  喪，亦備感壓力，是被告犯後態度，顯然不佳。被告於原審未
  與告訴人達成和解，而告訴人因心理受創嚴重，久久無法釋懷
  ，且被告迄今未賠償告訴人任何損害。原審未能審酌上情，其
  量刑過輕，未能罰當其罪，顯難收懲戒之效，更致告訴人對原
  審之量刑，難以甘服。爰依法上訴等語。
㈢惟查：
⒈上訴意旨所指被告利用動力交通工具作為強暴手段，妨害告訴
  人執行公務部分：
⑴經本院於111年4月13日勘驗員警密錄器影像關於前述邵琮傑駕
  車駛至告訴人身旁、被告推開副駕駛座車門畫面之部分，勘驗
  結果如下（見本院卷第135至137頁)：
2020/05/19  17:24:20～ 2020/05/19 17:25:06 邵琮傑：要開跟我一樣貴啦，沒有開妳就知道了【見截圖1-1】。 警員：啊不然你想怎樣啊〈警員向後轉身，邵琮傑駕駛之銀色箱型車停在警員後方〉【見截圖1-2】。 林家典：妳想怎樣〈林家典坐在副駕駛座上〉。 邵琮傑：欸欸，妳罵我媽的〈邵琮傑坐在駕駛座上伸出右手指警員〉【見截圖1-3】。 林家典：妳想怎樣。 警員：你想怎樣啦〈警員向前走至該銀色箱型車副駕駛座車門旁〉【見截圖1-4】。 邵琮傑：妳剛剛罵什麼。 林家典：妳想怎麼樣〈林家典左手持菸、頭手伸出車窗〉【見截圖 1-5】。 警員：我什麼罵什麼，我罵你想怎樣啦。 林家典：妳想怎麼樣〈林家典頭手伸回車內，之後開啟車門鎖〉【見截圖1-6、1-7、1-8、1-9、1-10】。 邵琮傑：媽的，妳想怎樣，妳剛明明就罵我。 警員：我什麼時候說你罵。 邵琮傑：妳想怎樣〈林家典打開車門〉【見截圖1-11、1-12、1-13】。 警員：我想、我有說什麼嗎〈警員後退〉【見截圖1-14、1-15、1- 16】？ 林家典：妳想怎樣〈林家典下車〉【見截圖1-17、1-18、1-19、1-20、1-21】。 警員：我有說什麼嗎？ 林家典：妳又想怎麼樣，妳又想怎麼樣〈林家典關閉車門向前走近警員〉【見截圖1-22、1-23、1-24、1-25、1-26】。 警員：我問你想怎樣啊〈舉起右手在半空中後放下〉【見截圖1-27】。 林家典：妳又想怎麼樣〈舉起左手在半空中後放下〉【見截圖1-28】。 邵琮傑：那台車要走〈右手指向畫面右側方向〉【見截圖1-29】。 警員：然後咧。 邵琮傑：妳怎麼不開他。 林家典：蛤。 邵琮傑：那台車要走，為什麼不開。 警員：我在開她啊〈警員向後轉身手指一下紫色外套女子〉【見截圖1-30、1-31】。 邵琮傑：停二十分鐘欸。 林家典：我想怎麼樣。 紫色外套女子對警員：〈紫色外套女子微打開車門〉不要跟他生氣啦（台語）。我們（台語）。 〈警員舉起右手，畫面拍攝到警員衣袖〉 林家典：我想怎麼樣。 紫色外套女子對警員：我們開一開就好了啦（台語）。 警員：0000000呼叫〈呼叫後警員放下左手繼續抄寫罰單〉。 邵琮傑：莫名其妙，我想怎麼樣。 紫色外套女子對警員：小姐不要生氣（台語）〈揮動右手〉。 林家典：公務人員剛剛好就好了啦。 警員對紫色外套女子：開他剛好而已啦。 紫色外套女子對警員：不要生氣（台語）。 
⑵經本院於111年4月13日勘驗監視器錄影關於前述邵琮傑駕車駛
  至告訴人身旁、被告推開副駕駛座車門畫面之部分，勘驗結果
  如下：「影片時間17：22：21－17：22：44邵琮傑返回銀色廂
  型車駕駛座，林家典離開白色轎車附近，走回銀色廂型車，警
  員也走回白色轎車駕駛座車門旁【見截圖2-60、2-61】。影片
  時間17：22：45－17：23：02邵琮傑駕駛銀色廂型車往前行駛
  ，駛至警員身後煞車停止【見截圖2-62、2-63、2-64、2-65、
  2-66、2-67、2-68、2-69】。影片時間17：23：03－17：23：1
  0警員向後轉身，銀色廂型車往前移動一下又停止，警員走近
  銀色廂型車副駕駛座車門說話，警員舉起右手在半空中，同時
  林家典頭、手伸出車窗後再收回【見截圖2-70、2-71、2-72、
  2-73、2-74、2-75、2-76、2-77】。影片時間17：23：11－17
  ：23：20林家典開啟副駕駛座車門，警員身體向後，林家典從
  副駕駛座下車與警員談話【見截圖2-78、2-79、2-80、2-81、
  2-82、2-83、2-84、2-85、2-86】。影片時間17：23：21－17
  ：23：34警員再向後轉身面向白色車輛、背對林家典，林家典
  持續站在警員身後說話【見截圖2-87、2-88、2-89、2-90】」
  （見本院卷第140頁)。
⑶依上開勘驗結果顯示，證人邵琮傑雖有將其車輛駛至告訴人附
  近，然其駕駛行為尚難認有何急駛急衝之情，且依卷附截圖所
  示，證人邵琮傑雖有將其車輛駛至斯時正面對其他車輛駕駛座
  、背對馬路之告訴人後方，然車輛右側車身與告訴人間尚有相
  當寬之距離，有編號2-62至2-71號監視器畫面截圖附卷可稽（
  見本院卷第238至247頁）；況嗣後證人邵琮傑、被告與告訴人
  間尚發生如前開密錄器影像勘驗結果所示之口角爭論後，被告
  始開啟車門下車，續與告訴人口角，有上開密錄器影像勘驗結
  果、編號2-78至2-86監視器畫面截圖（見本院卷第254至262頁
  ）、編號1-11至1-21密錄器畫面截圖（見本院卷第155至165頁
  ）附卷可憑，縱告訴人於被告開啟副駕駛座車門下車理論之際
  ，有稍往後退之情，然被告之開門動作尚稱平和，客觀上難認
  係強暴手段，主觀上亦難認被告意在以此逼使告訴人退讓作為
  妨害公務之手段，上訴意旨認為被告此部分涉有以動力交通工
  具之急駛、急停、急開車門方式逼退告訴人、以逼車之方式攻
  擊，妨害告訴人執行公務，然此部分被告所為未達強暴、脅迫
  之程度，而與修正前刑法第135條妨害公務罪構成要件有間，
  自難以該罪責相繩，前開上訴意旨尚非可採。
⒉上訴意旨所指侮辱部分：
　依本院勘驗此部分密錄器影像之結果（見本院卷第127至134頁
  )，被告及證人邵琮傑對遭告訴人開立罰單持續質疑、表示不
  滿，告訴人乃告知「有意見就可以去申訴啦吼」，被告即口出
  「妳不要這樣子，妳是、妳妳是公務人員，妳不是流氓，妳不
  要這樣子耍流氓」（見本院卷第134頁)，衡諸前後對話脈絡，
  堪認被告係在質疑員警斯時開立罰單之妥當性及對民眾申訴之
  處理態度，並非稱員警為流氓，雖其用語確有不當，然其主觀
  上是否意在藉此侮辱告訴人而有侮辱告訴人之犯意，並非完全
  無疑，起訴書就此部分亦認「尚難認被告有何公然侮辱及侮辱
  公務員之犯意」（見起訴書第4頁）。況侮辱公務員之行為，
  並非對於公務員依法執行職務時施強暴脅迫之方法行為，而對
  於公務員依法執行職務時施強暴脅迫，亦非侮辱公務員之當然
  結果，在客觀上，兩者亦無不可分離之直接密切關係，殊無方
  法結果之牽連關係，自應併合處罰（最高法院88年度台非字第
  160號判決意旨參照）；上訴意旨所指此部分涉嫌侮辱公務員
  行為與本案犯行（接續丟擲香菸），應屬各別獨立之行為；上
  訴意旨認此部分與本案起訴事實間，具有想像競合之裁判上一
  罪之關係，應為起訴效力所及，因認原審有「已受請求之事項
  未予判決」之違誤云云，並非可採。
⒊上訴意旨雖主張被告第1次丟擲煙蒂後，告訴人已開單並離開原
  地往前執行公務，被告仍心有不甘，「臨時起意」再為第2次
  丟擲煙蒂行為，難謂為接續犯，應係數罪併罰云云。然依本院
  勘驗密錄器影像結果，縱於告訴人坐回警用機車駛至旁邊另一
  台白色轎車旁停下，著手開立另件罰單，被告仍持續就邵琮傑
  遭開立罰單之事與警繼續爭執，告訴人此際尚有發還身分證予
  證人邵琮傑（見本院卷第133頁)，被告與告訴人間就罰單開立
  之事乃持續爭執，被告在此爭執過程中，先後持燃燒中之香菸
  ，靠近告訴人之頭髮及本案帽子，分別將上開燃燒中之香菸2
  支丟入本案帽子內，堪認其係出於單一犯意，在密接之時、地
  為之，各行為之獨立性極為薄弱，應視為數個舉動之接續實行
  ，而論以接續犯之一罪。上訴意旨以前詞認為應論以數罪併罰
  ，尚非可採。
⒋按量刑之輕重，係屬為裁判之法院得依職權裁量之事項，苟其
  量刑已以行為人之責任為基礎，並斟酌刑法第57條所列一切情
  狀，在法定刑度內，酌量科刑，如無偏執一端，致明顯輕重失
  衡情形，不得遽指為不當或違法（最高法院72年度台上字第66
  96號判例、99年度台上字第189號判決意旨參照）。又刑罰之
  量定屬法院自由裁量之職權行使，但仍應審酌刑法第57條所列
  各款事由及一切情狀，為酌量輕重之標準，並非漫無限制，在
  同一犯罪事實與情節，如別無其他加重或減輕之原因，下級法
  院量定之刑，亦無過重或失輕之不當情形，則上級法院對於下
  級法院之職權行使，原則上應予尊重(最高法院85年度台上字
  第2446號判決意旨參照)。國家刑罰權之行使，兼具一般預防
  及特別預防之目的，故被告犯後態度，僅為量刑之一端，其中
  有無與告訴人達成和解而賠償損失，只為認定犯後態度事由之
  一；為減省司法資源，於刑事訴訟程序若能一併達成民事和解
  效能，固有助於彌平破毀的人際紛爭，但若一次終局解決糾紛
  的努力失效，告訴人仍得循民事訴訟程序尋得救濟，並非必然
  應轉由刑責承擔。原審業已將被告之犯罪情節、犯後態度等刑
  法第57條所定科刑輕重應審酌之事項納入量刑審酌因素，其量
  定之刑罰，並未逾法定刑度，亦無失出失入之情事，難認原審
  有何濫用量刑職權、量刑失衡之情形；原審判決之量刑並無何
  違法或不當而構成應撤銷之事由可言。檢察官以量刑過輕提起
  上訴，為無理由。　
㈣綜上，檢察官上訴意旨所指各情，經核均為無理由，應予駁回
  。　　
據上論斷，應依刑事訴訟法第368條，判決如主文。
本案經檢察官劉家瑜提起公訴，檢察官黃明絹提起上訴，檢察官
謝宗甫到庭執行職務。
中　　華　　民　　國　　111 　年　　6 　　月　　9 　　日
                  刑事第十八庭  審判長法  官  何俏美
                                      法  官  陳海寧
                                      法  官  葉乃瑋
以上正本證明與原本無異。
如不服本判決，應於收受送達後20日內向本院提出上訴書狀，其
未敘述上訴之理由者並得於提起上訴後20日內向本院補提理由書
（均須按他造當事人之人數附繕本）「切勿逕送上級法院」。
                                      書記官  程欣怡
中　　華　　民　　國　　111 　年　　6 　　月　　9 　　日
附錄：本案論罪科刑法條全文
修正前中華民國刑法第135 條
對於公務員依法執行職務時，施強暴脅迫者，處3 年以下有期徒
刑、拘役或9 千元以下罰金。
意圖使公務員執行一定之職務或妨害其依法執行一定之職務或使
公務員辭職，而施強暴脅迫者，亦同。
犯前二項之罪，因而致公務員於死者，處無期徒刑或7 年以上有
期徒刑；致重傷者，處3 年以上、10年以下有期徒刑。
中華民國刑法第138 條
毀棄、損壞或隱匿公務員職務上掌管或委託第三人掌管之文書、
圖畫、物品，或致令不堪用者，處5 年以下有期徒刑。
中華民國刑法第354 條
毀棄、損壞前二條以外之他人之物或致令不堪用，足以生損害於
公眾或他人者，處2 年以下有期徒刑、拘役或1 萬5 千元以下罰
金。